臺灣桃園地方法院刑事判決　　　　　　　　　　　　　九十年度易字第二二八八號
　　公　訴　人　臺灣桃園地方法院檢察署檢察官
　　被　　　告　乙○
右列被告因妨害公務等案件，經檢察官提起公訴（九十年度偵字第一二八一八號），
本院判決如左︰
    主  文
乙○對於公務員依法執行職務時，施強暴，處有期徒刑肆月，如易科罰金以佰元折
算壹日。
    事  實
一、乙○前有多次前科，最後於民國八十五、八十六年間因違反麻醉藥品管理條例案
    件，經本院分別判處有期徒刑七月、十月及五年二月確定，經聲請定應執行有期
    徒刑六年二月，刑期至九十二年二月二十二日，嗣因假釋付保護管束至九十二年
    一月九日執行完畢（以上不構成累犯），猶不知悔改。於九十年三月五日晚間十
    時二十五分許，駕駛戴珪嬌所有車牌號碼五Ｌ－二一六一號自小客車，並停放在
    桃園縣平鎮市○○路龍岡圓環時，為事前獲悉乙○可能涉及毒品交易之桃園縣警
    察局平鎮分局龍岡派出所警員汪安忠查覺，而將其所駕駛之警車停放在乙○所駕
    前開自小客車前方，甲○○○○並下車走向乙○所駕駛前開自小客車欲加以盤查
    ，依法執行職務，詎乙○因車內放有毒品（毒品部分另案偵辦）為躲避警員盤查
    ，明知其所停放自小客車後方停放有丙○○所有ＹＸ－二一五一號自小客車，而
    其車前方亦站有甲○○○○，竟基於妨害公務及毀損之犯意，隨即發動引擎先加
    速倒車衝撞其車後之ＹＸ－二一五一號自小客車，致丙○○所有前開自小客車之
    左前方保險桿、左前車頭損壞，足以生損害於丙○○，乙○所駕之自小客車倒車
    衝撞丙○○所有之自小客車後，旋即往左並向前衝撞站立在其車前方依法執行職
    務之甲○○○○施強暴後逃逸，幸因甲○○○○及時閃避始未生傷害。嗣於同日
    晚間十時五十分許，為警循線在桃園縣平鎮市○○里○○路七十巷內查獲乙○停
    放在該處之前開五Ｌ－二一六一號自小客車，而查悉上情。
二、案經丙○○告訴及桃園縣警察局平鎮分局移送台灣桃園地方法院檢察署檢察官偵
    查起訴。
    理  由
一、訊據被告乙○坦承有於右揭時、地，將所駕駛之自小客車停放在圓環旁，且為躲
    避警員盤查乃加速倒車衝撞丙○○所有停放在該處之自小客車，造成該輛自小客
    車損壞，再駕車向前逃逸之事實，惟矢口否認有何妨害公務、毀損之犯行，辯稱
    ：因伊車上有安非他命才想躲避警察臨檢，且伊是先倒車二十公尺後再往左邊開
    想逃跑，並沒有要衝撞警察的意思云云。經查被告右開對於公務員依法執行職務
    時施強暴，及駕駛前開自小客車因快速倒車致撞毀丙○○所有停放於該處之自小
    客車犯行，業據證人即警員汪安忠於本院審理時及證人丙○○於警訊、本院審理
    時分別指述甚明，證人甲○○○○於本院調查時亦證述：當時我們是開警車，警
    示有亮，我也身著警察制服等語，被告於本院調查時亦自承伊倒車二十公尺往
    伊自己左邊開車亦知情前面站有警察等語（詳本院九十年十一月二十一日訊問筆
    錄），則被告明知甲○○○○上前依法執行職務，且明知其所有自小客車後方停
    放有丙○○所有之自小客車，其車前方尤站有警員汪安忠，為躲避警員盤檢，竟
    仍加速倒車撞毀丙○○之自小客車後，繼而加速往前衝撞警員，被告乙○有於警
    員依法執行職務時，當場以開車衝撞警員施強暴而妨害公務及毀損之犯意甚明，
    此外並有汪安忠書立之報告書、北都汽車股份有限公司估價單、欣達汽車修理廠
    估價單各一份、認領單乙紙、ＹＸ二一五一號自小客車損壞照片影本二幀在卷為
    憑。被告審理中否認有施強暴妨害公務執行及毀損他人自小客車云云，顯為圖卸
    之詞，顯非可採。綜述，本件事證已明，被告犯行堪予認定。
二、核被告乙○所為，係犯刑法第一百三十五條第一項之妨害公務執行罪、同法第三
    百五十四條之毀損罪。所犯上開二罪，有方法結果之牽連關係，應從一重之妨害
    公務執行罪論處。公訴人認被告所犯上開二罪為想像競合，應從一重處斷，尚有
    誤會。又被告前於八十五、八十六年間因違反麻醉藥品管理條例案件，經本院分
    別判處有期徒刑七月、十月及五年二月確定，經聲請定應執行有期徒刑六年二月
    ，刑期至九十二年二月二十二日，嗣因假釋付保護管束至九十二年一月九日執行
    完畢，業經本院調閱台灣桃園地方法院檢察署八十八年度執更字第五五九號、八
    十九年度執更字第一一七０號執行案卷審核無訛，公訴人認被告前所犯違反麻藥
    案件已於八十七年三月十日執行完畢而構成累犯，亦有所誤，均附此敘明。爰審
    酌被告因車內放有毒品違禁物，為躲避警員盤查竟對依法執行職務之警員施強暴
    ，妨害公務執行，且不惜以毀損他人自小客車後逃逸，情節非輕，尚未與被害人
    丙○○達成民事和解賠償損失，犯後猶飾詞卸責及其他一切情狀，量處如主文所
    示之刑，並諭知易科罰金之折算標準，以資懲儆。
據上論斷，應依刑事訴訟法第二百九十九條第一項前段，刑法第一百三十五條第一項
、第三百五十四條、第五十五條、刑法第四十一條第一項前段，罰金罰鍰提高標準條
例第一條前段，第二條，判決如主文。
本案經檢察官何祖舜到庭執行職務。
中      華      民      國    九十一    年      六      月    十二    日
                                臺灣桃園地方法院刑事第三庭
                                    法  官  林惠霞
右正本證明與原本無異
如不服本判決書應於送達後十日內向本院提出上訴狀
                                    書記官  吳仁心
中      華      民      國      九十一    年     六       月    十二    日
附論罪科刑依據之法條：
刑法第一百三十五條第一項
  對於公務員依法執行職務時，施強暴脅迫者，處三年以下有期徒刑、拘役或三百元
以下罰金。
刑法第三百五十四條
  毀棄、損壞前二條以外之他人之物或致令不堪用，足以生損害於公眾或他人者，處
二年以下有期徒刑、拘役或五百元以下罰金。
